---
title: "R Notebook"
output: html_notebook
---
Le but de ce notebook est de récapituler les fonctions de correction proposées le Jeudi 13 Decembre 2018.

# Importation des données
```{r}
data <- read.csv(file="C:/Users/Pierre/Documents/SharedR/Code/test.csv",header=TRUE)
data
```
#Correction des NA
Nous construisons la matrice statistique `infodata`
```{r}
### Calcul de toutes les valeurs de la boite a moustache stocker dans une variable table
infodata<-c()
for(v in data)
{
  s <- summary(v)
  infodata <- rbind(infodata,s)
}
rownames(infodata) <- names(data)
```
```{r}
as.data.frame(infodata)
```
Nous corigeons les valeur NA par la valeur moyenne
```{r}
### Correction NA par valeur moyenne
dataCorrige <- data
for(i in seq(1,dim(dataCorrige)[2]))
{
  v <- dataCorrige[i]
  v[is.na(v)] <- infodata[i,"Mean"]
  dataCorrige[i] <- v
}
dataCorrige
```
# Détection des outliers
Nous complétons la matrice statistique avec d'autre données utiles  
`IQR` : Ecart interquartile  
`Ext. Inf.` : Extrémité inférieur de la boxplot  
`Ext. Sup.` : Extrémité supérieur de la boxplot  
```{r}
### Vecteur de boolean inf 1e quartile
infodata <- cbind(infodata,IQR = infodata[,5]-infodata[,2])
ext <- c()
for(i in seq(1,dim(infodata)[1]))
{
  ext <- c(ext,max(infodata[i,1],infodata[i,2]-1.5*infodata[i,"IQR"]))
}
infodata <- cbind(infodata,ext)
colnames(infodata)[length(colnames(infodata))] <- "Ext. inf."
ext <- c()
for(i in seq(1,dim(infodata)[1]))
{
  ext <- c(ext,min(infodata[i,6],infodata[i,5]+1.5*infodata[i,"IQR"]))
}
infodata <- cbind(infodata,ext)
colnames(infodata)[length(colnames(infodata))] <- "Ext. sup."
as.data.frame(infodata)
```
Notre matrice contiens maintenant 3 colonnes supplémentaires.  
Nous allons maintenant rechercher et compter les Outliers.
```{r}
### Addition des deux compteurs de valeurs aberrantes
outliers = c()
positions = c()
for(i in seq(1,dim(dataCorrige)[2]))
{
  v <- dataCorrige[i]
  position <- -(v<infodata[i,"Ext. inf."]) + (v>infodata[i,"Ext. sup."])
  positions <- cbind(positions,position)
  nb <- sum(position!=0)
  outliers <- c(outliers,nb)
}
infodata<- cbind(infodata,Outliers=outliers)
positions <- data.frame(positions)
```
Finalement, nous avons :  
`infodata` qui vaut
```{r}
as.data.frame(infodata)
```
et `positions` qui vaut
```{r}
as.data.frame(positions)
```