---
title: "Multiplot dans les figures"
output: html_notebook
---

Nous allons présenter les fonctions équivalentes aux fonctions MATLAB subplot et hold on/off

#I. Equivalent de subplot
On va représenter les fonctions x, x^2, ... , x^6 sous differente forme à l'aide des fonctions classique de R

```{r}
x = 1:10
par(mfrow=c(3,2))
plot(x,x)
hist(x,x*x)
boxplot(x,x*x*x)
barplot(x,x*x*x*x)
pie(x,x*x*x*x*x)
plot(x,x^6)

```
Nous remarquons aux passages que la rigueur porté à certains graphiques est douteuse sans ajout de paramétres supplémentaires. 
```{r}
par(mfrow=c(1,2))
plot(x,x^2,main ="La fonction carré",sub= "f(x)=x^2",xlab = "x", ylab="f(x)")
plot(x,x^3,main ="La fonction cube",sub= "f(x)=x^3",xlab = "x", ylab="f(x)")
```
Il suffit d'étudier les paramétres supplémentaires pour arriver à un graphe correcte.

#II. Equivalent de hold
Il existe des fonctions pour créer des graph (plot, hist, boxplot, barplot, pie, ...) et des fonctions pour compléter un graph (points, lines, ...).

Sur un même graphique nous alons afficher -x et x^2
```{r}
plot(x,-x,col="red",xlim = c(0,10),ylim=c(-10,10))
points(x=x,y=x,col="red",pch=3)
```
Attention il est important de bien définir sa fenêtre pour visualiser toute les données.  
La solution communément adopter consiste à prendre des données normlisées plutôt que de définir la fenetre correctement.