---
title: "Projet bibliographie"
output: html_notebook
---
Ce Notebook est un banc d'essais pour `library(TSrepr)`.
```{r}
install.packages(TSrepr)
library(TSrepr)
```

Nous allons effectuer nos essais sur les signaux de Marel Carnot.
```{r}
load(file = "C:\\Users\\Pierre\\Documents\\SharedR\\uHMM\\data\\MarelCarnot.rda")

```
Nous choisissons seulement une partie de l'un des signaux.
```{r}
temps <- 1:1000
monSignal <- MarelCarnot$E_LU1[temps]
```
#Clipping
`clipping`  Creates bit-level(clipped representation) from a vector.
```{r}
y <- clipping(monSignal)
plot(temps,y)

```
La fonction `clipping` binarise le signal en fonction de sa position relative à la moyenne.  

Désanvantage : les extremums sont mélanger avec des non extremums.  

Avantage : en répétant cette fonction de manière récursive, il possible d'atteindre n'importe quelle résolution.

#CoefComp
`lmCoef`,`rlmCoef`, `l1Coef` sont des fonctions qui déterminent les coéfficients d'un model linéaire. Ces fonctions ne nous interessent pas ici.

#Denorm_min_max
La fonction `denorme_min_max` dénormalise une série normalisée.  

#Denorm_z
La fonction `denorm_z` dénormalise une série normalisée par une gaussienne.  

#Elect_load
C'est un dataset de test qui ne nous interresse pas.  

#Fast_stat
Les fonctions `maxC`,`minC`,`meanC`,`sumC`,`medianC` permettent de calculer une valeur caractéristique rapidement.

#MAAPE
La fonction `maape` calcule le MAAPE.  

#MAE
La fonction `mae` calcule le MAE. 

#MAPE
La fonction `mape`calcuke le MAPE.





Add a new chunk by clicking the *Insert Chunk* button on the toolbar or by pressing *Ctrl+Alt+I*.

When you save the notebook, an HTML file containing the code and output will be saved alongside it (click the *Preview* button or press *Ctrl+Shift+K* to preview the HTML file).

The preview shows you a rendered HTML copy of the contents of the editor. Consequently, unlike *Knit*, *Preview* does not run any R code chunks. Instead, the output of the chunk when it was last run in the editor is displayed.
